# 售后回租形成经营租赁，合同未执行完，又签订租赁资产买断协议应如何处理？

提问人：wx_5af15b88aa4b 时间：2019-09-16 13:06:38
求助陈老师和各位大神，被审计单位，A 公司为母公司，B 为其子公司，B公司将其资产卖个 C 公司，A公司与 C公司签订租赁协议，将该部分资产租回，租赁期 3 年，所有权归 C公司。租赁不符合融资租赁条件。个别报表层面：子公司照销售商品进行会计处理，母公司按租赁进行会计处理。合并报层面按照售后回租经营租赁处理。在租赁合同未执行完毕情况下，签订资产买断协议，旧合同不再执行，个别报表层面和合并层面应如何处理？

回答人：chenyiwei
在租赁合同未执行完毕情况下，签订资产买断协议，旧合同不再执行，应视为原租赁的终止和另一项资产买卖交易。A 公司的个别报表和合并报表层面不再依据原租赁合同确认租赁费用（假设此处仍执行原租赁准则，下同）；
在签订买断协议的一方的个别报表层面和 A 公司的合并报表层面按照一项固定资产购置交易进行会计处理。